# 孙公司股权收购同一控制下孙公司的账务处理

提问人：Nicknn77 时间：2019-08-22 15:56:44
请教陈老师，A 公司持有 60%B 公司，B 公司 100% 持有 C 公司；A 公司持有 100%D 公司，D 公司 100% 持有 E 公司。现在 E 公司通过股权100%收购 C 公司，为同一控制下企业合并。
E 公司账务处理：
借：长期股权投资 C 净资产账面价值
资本公积 差额冲减
贷：银行存款 评估价
一是，上述账务处理是否正确，求教？
二是，E 公司和D 公司合并报表层面，如何账务处理，求教？
三是，A 公司合并报表层面，如何账务处理，求教？
@chenyiwei

回答人：chenyiwei
1 、E 按同一控制下合并处理。你的理解基本合理。
2 、D 和 E就按同一控制下合并处理，追溯调整前期比较数据。由于收购 C公司的股权比例为 100%，因此追溯重述前期比较数据时，无少数股权产生。
3 、A 的合并报表层面，作为合并范围内的内部重组，应完全抵销其影响，最终 A 的合并报表层面就如同该项内部交易未发生过。B 层面确认的处置损益和 E 层面确认的资本公积变动均应予以抵销处理。